# 关于新设主体取得集团内其他公司股权（未控制）的处理

提问人：oyyc2018 时间：2021-12-25 16:26:04
A集团内，有一个B公司，B公司持有C公司部分股权，无法达到重大影响，企业作为其他权益工具投资处理，然后A集团处于整合的目的，新设了一个主体D公司，主要负责将类似C公司主业的集团下的公司都整合到一起，即从B公司手里取得了C公司的股权，然后支付给了B公司一定数量D公司的股权和一部分的货币资金，因为这个案例没有达到控制，就跟会计类监管里面的处理好像不一样，就想问问陈版，这个业务一般应该怎么处理比较合理

回答人：chenyiwei
首先，因为是集团内部重组，所以首先关注该交易是否公允。
其次，如果该交易是公允的，则B公司按金融资产处置（终止确认）处理。
借：长期股权投资（或交易性金融资产、其他非流动金融资产、其他权益工具投资）——D公司（按取得D股权的公允价值）
贷：其他权益工具投资——C公司
贷：未分配利润
借/贷：其他综合收益——其他权益工具投资公允价值变动
贷/借：未分配利润